臺灣高雄地方法院交通事件裁定　　　　　　　　　　　九十四年度交聲字第二一號
　　原處分機關　交通部公路總局新竹區監理所
　　異　議　人
　　即受處分人　甲○○
　　代　理　人
　　即異議人夫　乙○○
右列受處分人因聲明異議案件，對於交通部公路總局新竹區監理所九十三年九月十七
所為之處分（原處分：竹監自字第裁五０─ＢＣ0000000號），聲明異議，本
院裁定如左：
    主  文
原處分撤銷。
甲○○汽車駕駛人，行經有燈光號誌管制之交岔路口闖紅燈，處罰鍰新臺幣壹仟捌佰
元，並予記違規點數參點。
    理  由
一、原處分意旨略以：異議人即受處分人甲○○於民國九十三年三月五日六時五十四
    分許，駕駛車號：Ｄ７－三六四九號自用小客車，行經高雄市○○○○○街口時
    ，因駕車行經有燈光號誌管制之交岔路口闖紅燈，經警拍照填掣高市警交相字第
    ＢＣ0000000號舉發違反道路交通管理事件通知單逕行舉發，乃由原處分
    機關依道路交通管理處罰條例第五十三條第一項、第六十五條第二項、違反道路
    交通管理事件統一裁罰基準及處理細則之規定，裁處罰鍰新臺幣（下同）五千四
    百元，並記違規點數三點等語。
二、異議意旨略以：伊並未接獲原舉發違反道路交通管理事件通知單，僅收受裁決書
    ，本件亦無舉發照片可佐，詎遭原處分機關裁處最高額罰鍰五千四百元，爰聲明
    異議等語。
三、按汽車駕駛人，行經有燈光號制管制之交岔路口闖紅燈者，處新臺幣一千八百元
    以上五千四百元以下罰鍰；又汽車駕駛人有第五十三條之情形者，除依原條款處
    罰鍰外，並記違規點數三點，以上道路交通管理處罰條例第五十三條、第六十三
    條第一項第三款分別定有明文。次按同條例所定罰鍰之處罰，行為人接獲違反道
    路交通管理事件通知單後，於十五日內得不經裁決，逕依規定之罰鍰標準，向指
    定之處所繳納結案；不服舉發事實者，應於十五日內，向處罰機關陳述意見或提
    出陳述書。其不依通知所定限期前往指定處所聽候裁決，且未依規定期限陳述意
    見或提出陳述書者，處罰機關得逕行裁決之，同條例第九條第一項亦有明文。而
    處理違反道路交通管理事件，有關文書送達之程序，依行政程序法之規定；對於
    當事人之送達，有應為送達之處所不明者，得為公示送達，違反道路交通管理事
    件統一裁罰基準及處理細則第五條、行政程序法第七十八條第一項第一款亦分別
    定有明文。
四、經查：
（一）本件異議人甲○○於九十三年三月五日六時五十四分許，駕駛車號Ｄ７－三六
      四九號自用小客車，行經高雄市○○○○○街口時，因駕車行經有燈光號誌管
      制之交岔路口闖紅燈，為警查獲之違規事實，有高雄市政府警察局九十三年三
      月十七日高市警交相字第ＢＣ0000000號舉發違反道路交通管理事件通
      知單一紙暨採證照片二帳在卷可稽，並為代理人到庭後所不爭執，堪認其確有
      行經有燈光號制管制之交岔路口闖紅燈之違規情事無訛。
（二）次查本件舉發單位固於九十三年三月二十二日間，委託郵務單位依異議人登記
      車籍地址「新竹市○○鎮○○街十三巷二十九號」，將上開舉發通知書經郵務
      單位投遞郵件未果，並以「查無此址」為由而退回原舉發單位，嗣原舉發單位
      遂將上開舉發通知單以九十三年四月七日高市警交字第○九三○○二二二七七
      號公告為公示送達等情，有汽車籍資料列印查詢報表、舉發通知單、送達信封
      、高雄市政府警察局公告及致函新竹區監理所各一件附卷可憑，惟因異議人前
      已於八十八年二月二十二日遷居
      有法務部戶役政連結作業系統查詢個人
      達之要件未符，且使異議人喪失於收受通知單後十五日內自動依最低額繳納罰
      鍰之利益，依前揭說明，尚有未洽，本件公示送達自難謂適法生效。又原處分
      機關就此亦未予詳查，遽以異議人未依時到案為由，裁決最高罰鍰金額裁罰，
      自有未合。綜上所述，本件異議固無理由，惟原處分機關裁處異議人最高額，
      既有可議之處，爰裁定將原處分撤銷，並自為裁定處異議人如主文第二項所示
      金額之罰鍰，並記違規點數三點。
五、據上論結，應依道路交通案件處理辦法第二十條前段，裁定如主文。
中　　　華　　　民　　　國　　九十四　　年　　　三　　　月　　　四　　　日
                                  臺灣高雄地方法院交通法庭
                                      法  官  林瑋桓
右正本證明與原本無異。
如不服本裁定應於送達後五日內向本院提出抗告狀。
                                      書記官  謝群育
中　　　華　　　民　　　國　　九十四　　年　　　三　　　月　　　四　　　日
